【裁判字號】    97,交聲,818
【裁判日期】    980227
【裁判案由】    聲明異議
【裁判全文】
臺灣臺南地方法院交通事件裁定         97年度交聲字第818號
移送機關    交通部公路總局嘉義區監理所臺南監理站
受處分人    甲○○
上列受處分人因違反道路交通管理處罰條例案件，對於交通部公
路總局嘉義區監理所臺南監理站97年7月7日所為之裁決處分（處
分案號：嘉監南字第裁74-Z00000000號），聲明異議，本院裁定
如下：
    主  文
異議駁回。
    理  由
一、原處分意旨略以：異議人即受處分人甲○○（下稱異議人）
    駕駛所有5D-3536號自用小客車，於民國97年5月18日上午8
    時許，行經限速110公里之國道1號南下340公里處時，經雷
    射測速槍測定行速133公里，超速23公里。經內政部警政署
    國道公路警察局第五警察隊員警（下稱舉發機關）予以製單
    舉發，嗣原處分機關即交通部公路總局嘉義區監理所臺南監
    理站，以異議人之違規事實明確，乃依道路交通管理處罰條
    例（下稱處罰條例）第33條第1項第1款及第63條第1項之規
    定，裁處異議人新臺幣（下同）3500元，並記違規點數1點
    等語。
二、異議意旨略以：雷射測速槍會受同行車干擾而誤判，且內政
    部並無訂定相關的標準作業規範，是其取締之準確性及正當
    性均有不妥，爰聲明異議，請求撤銷原處分等語。
三、按汽車行駛於高速公路、快速公路或設站管制之道路，不遵
    使用限制、禁止、行車管制及管理事項之管制規則而有行車
    速度超過規定之最高速限行為，處汽車駕駛人3千元以上6千
    元以下罰鍰，並記違規點數1點，管理處罰條例第33條第1項
    第1款及第63條第1項第1款分別定有明文；又汽車行駛高速
    公路，應依速限標誌指示，高速公路及快速公路交通管制規
    則第5條第1項前段亦規定甚明。
四、本院審酌：
（一）異議人於民國97年5月18日上午8時許，駕駛前揭5D-3536
      號自用小客車，行經國道1號南下340公里處時，經舉發機
      關以「速限110公里，經雷射測速槍測定行速為133公里，
      超速23公里」為由，予以製單舉發，嗣原處分機關以異議人
      之違規事實明確，乃依處罰條例第33條第1項第1款及第63條
      第1項之規定，裁處異議人罰鍰3500元，並記違規點數1點乙
      節，有：原處分機關之嘉監南字第裁74-Z00000000號裁決
      書。舉發機關公警局交字第Z00000000號舉發違反道路交
      通管理事件通知單為證，且為異議人所不否認，此部分事實
      當可認定。
（二）本件舉發異議人超速行駛所使用之雷射測速槍係經濟部標
      準檢驗局於97年3月18日檢定合格，檢定合格有效期限為
      98 年3月31日，而異議人之上開車輛於97年5月18日經警
      測得行駛超速時，該測速儀尚在檢定合格有效期限內，有
      經濟部標準檢驗局97年3月18日第M00000000檢定合格證書
      在卷可參，參以系爭測速器係以雷射光束瞄準單一受測目
      標進行偵測，不受其他車輛干擾，故該雷射測速器之準確
      性及正確性應值信賴。
（三）按舉發機關舉發異議人超速測速地點為國道1號南向340公
      里處，距測速地點往北1公里處（國道1號南向339.1公里
      處）設有前有測速照相標誌，以提醒駕駛人依速限行駛等
      情，有舉發機關97年11月19日公警五交字第0970507179號
      函暨所附現場照片2幀在卷可參，且觀諸前開照片可知，
      國道1號南向339.1公里處設有「前有測速照相」之警告標
      誌，而該標誌並無樹木或其他障礙物遮蔽之情事，均屬清
      晰可辨，又警示標誌之設置地點，相對於取締超速違規之
      位置而言，經核尚屬適當，是警方既已在違規地點前之同
      向車道設有警告標誌，當已對一般用路人有相當警示提醒
      之作用。是異議人抗辯本件取締之準確性及正當性均有不
      妥云云，尚不足採。
五、綜上所述，異議人於前述時、地，駕駛自小客車行駛於高速
    公路，而有行車速度超過規定最高速限之違規事實既可認定
    ，足認異議人異議內容，並無理由，即應予駁回。
六、據上論斷，應依道路交通案件處理辦法第19條，裁定如主文
    。
中    華    民    國    98    年    2     月    27    日
                  交通法庭   法  官  廖建彥
以上正本證明與原本無異。
如不服本裁定應於送達後5日內向本院提出抗告狀（應附繕本）
。
                             書記官  吳揆滿
中    華    民    國    98    年    2     月    27    日


司法院資訊處製作；財團法人民間司法改革基金會備份。
